【裁判字號】    89,交易,92
【裁判日期】    891110
【裁判案由】    
【裁判全文】
臺灣基隆地方法院刑事判決                          八十九年度交易字第九二號
    公  訴  人  臺灣基隆地方法院檢察署檢察官
    被      告  甲○○
右列被告因公共危險等案件，經檢察官聲請以簡易判決處刑 (八十九年度偵字第三一
一五號)，本院認為不宜以簡易判決處刑，適用通常程序判決如左：
    主  文
甲○○服用酒類，不能安全駕駛動力交通工具而駕駛，處拘役參拾日，如易科罰金以
佰元折算壹日，緩刑貳年。
被訴過失傷害部分公訴不受理。
    事  實
一、甲○○明知酒後駕駛車輛，易致生公共危險，且飲酒後其呼氣中酒精成份達每公
    升０‧二五毫克以上者，不得駕車，仍於民國八十九年五月十三日晚間十一時許
    ，在基隆市飲用二杯威士忌酒後，其飲用酒類已達不能安全駕駛之程度，竟仍駕
    駛車號ＭＡ－四五四七號自用小客車，自基隆市○○○街往暖東峽谷方向行駛。
    於同日晚間十一時四十五分許，行經東勢街三十一號前欲右轉往暖暖街三九七巷
    時，竟因不勝酒力而疏於注意，貿然駕車右轉，致撞及由乙○○所騎乘由暖暖街
    三九七巷欲左轉東勢街車號ＱＷＱ－二三一號之輕型機車，使乙○○因而受有頭
    部外傷合併腦震盪、下唇撕裂傷、四肢多處擦傷之傷害（過失傷害部分，業據告
    訴人撤回告訴，詳如下述），甲○○經警測得其呼氣中之酒精濃度達每公升０．
    四五毫克。
二、案經基隆市警察局第三分局報請台灣基隆地方法院檢察署檢察官偵查起訴。
    理  由
壹、有罪部分
  一、右揭事實，迭據被告甲○○於警訊、偵查及本院審理時坦承不諱，核與被害人
      乙○○指述之詞相符，並有酒精值測試表、道路交通事故調查報告表、舉發違
      反道路交通管理事件通知單、台灣礦工醫院出具之診斷證明書各一紙及照片十
      一張在卷可稽。
  二、依台灣高等法院檢察署所彙編之刑法第一百八十五條之三酒後駕車「不能安全
      駕駛」認定標準之相關論文資料一書中，台大醫學院吳木榮醫師、台北醫學院
      附設醫院蔡尚穎醫師、中央警察大學交通學系暨交通管理研究所程玉傑先生、
      蔡中志教授等人於彼等之研究著作中，均對血液中、呼氣中酒精之濃度對汽車
      駕駛人之影響提出報告，如血液中酒精在30-50mg/dl時，駕駛能力變差，在
      50-100mg/dl 時，多話、大笑、感覺障礙，100-150mg/dl時，說話含糊、腳步
      不穩、可能會噁心，150-200mg/dl時，明顯酒醉、噁心、步履蹣跚（而呼氣中
      酒精濃度與血液中酒精濃度比為二千比一至二千三百比一）。被告甲○○之呼
      氣酒精濃度為0.45mg/L（茲以最低值之二千比一計算），經計算為90mg/dl，
      亦即依常人之反應，其已達明顯酒醉、噁心、步履蹣跚之程度，再者，呼氣中
      涇渭分明濃度如達0.55mg/L時，其肇事率為一般人之十倍，凡此均載明於上開
      彙編文集中。本件被告之呼氣酒精濃度0.45mg/L，足以影響其判斷力及肢體協
      調能力，其駕車時未能注意車前狀況，因而肇事，足證其駕駛汽車時已達不能
      安全駕駛之程度甚明，事證明確，被告此部分犯行應堪認定。
  三、核被告所為，係犯刑法第一百八十五條之三之公共危險罪。爰審酌被告於酒後
      駕駛汽車，嚴重危害交通安全，已於事後賠償被害人車輛及所受傷害之損失，
      並坦承犯行，表示悔意等一切情狀，量處如主文所示之刑，並諭知易科罰金之
      折算標準。末查被告前未曾受有期徒刑以上刑之宣告，有本院被告全國前案紀
      錄表在卷可按，其因一時失慮而罹刑章，經此偵審程序教訓，應已知所警惕而
      無再犯之虞，本院因認前開宣告之刑，以暫不執行為適當，併予宣告緩刑二年
      ，以啟自新。
貳、公訴不受理部分
  一、公訴意旨另以：被告甲○○於八十九年五月十三日晚間十一時四十五分許，駕
      駛車號ＭＡ－四五四七號自用小客車，自基隆市○○○街往暖東峽谷方向行駛
      ，行經東勢街三十一號前欲右轉往暖暖街三九七巷時，竟因而疏於注意，貿然
      駕車右轉，致撞及由乙○○所騎乘由暖暖街三九七巷欲左轉東勢街車號ＱＷＱ
      －二三一號之輕型機車，使乙○○因而受有如前開事實欄所述之傷害，因認甲
      ○○涉有過失傷害罪嫌。
  二、按告訴乃論之罪，告訴人於第一審辯論終結前得撤回其告訴，又告訴經撤回者
      ，應諭知不受理之判決，刑事訴訟法第二百三十八條第一項、第三百零三條第
      三款分別定有明文。查本件告訴人乙○○告訴被告甲○○過失傷害案件，起訴
      書認係觸犯刑法第二百八十四條第一項前段罪名，依同法第二百八十七條規定
      ，須告訴乃論。茲據告訴人於八十九年九月二十五日當庭撤回告訴，依照首開
      說明，此部分爰不經言詞辯論，逕為不受理之諭知。
據上論斷，應依刑事訴訟法第二百九十九條第一項前段、第三百零三條第三款、第三
百零七條、刑法第一百八十五條之三、第四十一條、第七十四條第一款、罰金罰鍰提
高標準條例第二條，判決如主文。
本案經檢察官周慶華到庭執行職務
中      華      民      國      八十九      年    十一    月     十     日
                                  臺灣基隆地方法院刑事第三庭
                                          法  官  陳 培 仁
右正本證明與原本無異。
對於本件判決如有不服，應於收受送達後十日內，向本院提出上訴書狀，上訴於臺灣
高等法院，並按他造當事人之人數附具繕本。
                                          書記官  施 鴻 均
中      華      民      國      八十九      年    十一    月    十四    日
附錄論罪法條
刑法第一百八十五條之三
服用毒品、麻醉藥品、酒類或其他相類之物，不能安全駕駛動力交通工具而駕駛者，
處一年以下有期徒刑、拘役或三萬元以下罰金。


司法院資訊處製作；財團法人民間司法改革基金會備份。
